臺灣高等法院刑事判決　　　　　　　　　　　　　　九十三年度上訴字第七二０號
　　上　訴　人
　　即　被　告　乙○○
　　選任辯護人　李建賢律師
右上訴人，因強盜等案件，不服臺灣板橋地方法院九十二年度訴字第一六三一號，中
華民國九十三年二月九日第一審判決（起訴案號：臺灣板橋地方法院檢察署九十二年
度偵字第二四四三號），提起上訴，本院判決如左：
    主  文
上訴駁回。
    事實及理由
一、本案經本院審理結果，第一審認被告乙○○牽連犯刑法第三百零二條第一項之妨
    害自由罪及刑法第三百三十條第一項、第三百二十一條第一項第四款之加重強盜
    罪從一重之刑法第三百三十條第一項之加重強盜罪處斷，判處有期徒刑年陸月
    ，認事用法及量刑均無不當，應予維持，並引用第一審判決書記載之事實、證據
    及理由。
二、被告上訴意旨略以案發當時其有在現場，但是並無為告訴人所指訴之犯行，其係
    泰林財務顧問公司經理，受公司指派處理簡蘭英與告訴人甲○○間之債務糾紛，
    都是個案處理，沒有必要找（其他）人處理，其不認識在場之「張總」等人，也
    沒有看到現場有Ｖ８錄影機云云。被告辯護人辯稱現場有無Ｖ８錄影機尚有疑問
    ，且「張總」其人動手搶側錄中之錄影機是突發狀況，難認被告對「張總」等人
    之犯行有犯意聯絡等語。
三、查當時確有錄影機側錄當時之狀況，業據告訴人甲○○、丙○○指訴綦詳，並經
    證人戊○○、丁○○證述在卷，而該Ｖ８錄影機所有人曾素娥於本院證稱丙○○
    確曾於九十年十月間向其借用錄影機，因錄影機被人拿走，後來有還我一台等語
    ，且現場遺留有Ｖ８錄影機使用之電池，經警扣案，亦據到場處理之警員蔡明志
    於原審證述明確。綜此，現場確有錄影機側錄當時情況，灼然甚明，應可認定。
四、被告於九十年十月十八日夥同其他三名不詳姓名男子到告訴人住處要債，於九十
    年十一月二日夥同其他五名不詳姓名男子再度到告訴人住處，迭據告訴人甲○○
    供明在卷，而案發當日確有六人到告訴人住處，亦據告訴人陳健佑及證人戊○○
    、丁○○供明在卷，被告坦承該二次其確有在現場，但只是其一人前往，並沒有
    其他人云云，顯與事實不符。查本件簡蘭英與告訴人甲○○之債務糾紛，係泰林
    公司指派被告到告訴人處討債（偵查卷第四十七頁），顯見被告係於告訴人九十
    年十月十八日拒絕清債後，於九十年十一月二日再度糾眾前往告訴人甲○○住處
    討債。案發當時於商議中發現告訴人陳健佑以錄影機錄影，始由其他不詳姓名男
    子數人共同阻止並擬奪取該錄影機，遭告訴人母子抗拒，憤而出手毆擊告訴人，
    最後奪取錄影機後，被告等人將該錄影機帶走，業據告訴人等指訴綦詳。被告係
    本件討債之承辦人員，其既糾眾於先，發現錄影後並未阻止其同夥毆人搶錄影機
    ，並任由同夥阻止丁○○及戊○○對告訴人之協助，更於奪取錄影機後共同離去
    ，俱見被告確有參與本件犯行，與其他五人有犯意聯絡。原審審酌全卷事證，因
    而予以論罪科刑，核無不合。被告否認犯罪，辯稱不認識其他人，其他人犯案與
    其無涉云云，指摘原判決不當，核無理由，應該駁回。
五、據上論斷，應依刑事訴訟法第三百七十三條、第三百六十八條，判決如主文。
本案經檢察官蔡薰慧到庭執行職務。
中　　　華　　　民　　　國　　九十三　　年　　　六　　　月　　　四　　　日
                              臺灣高等法院刑事第四庭
                                  審判長法  官  蔡  永  昌
                                        法  官  李  英  豪
                                        法  官  陳  榮  和
右正本證明與原本無異。
如不服本判決，應於收受送達後十日內向本院提出上訴書狀，其未敘述上訴之理由者
並得於提起上訴後十日內向本院補提理由書（均須按他造當事人之人數附繕本）。
                                        書記官  劉  麗  芬
中　　　華　　　民　　　國　　九十三　　年　　　六　　　月　　　八　　　日
附錄：本案論罪科刑法條全文
中華民國刑法第三百三十條第一項：
犯強盜罪而有第三百二十一條第一項各款情形之一者，處七年以上有期徒刑。
